ACORDAO-COMPLETO-2532375

ACÓRDÃO DE RELAÇÃO

ACÓRDÃO DE RELAÇÃO 810/2022 ATA 13/2022 - PLENÁRIO

Acórdão 810/2022-TCU-Plenário
	VISTOS e relacionados estes autos de representação, com pedido de medida cautelar, formulada por Leonardo Carvalho de Oliveira, em face de possíveis irregularidades no âmbito da Caixa Econômica Federal (Caixa) , relacionadas ao Pregão Eletrônico 0005/5688-2022-CECOT/BR, cujo objeto é o "fornecimento de 10.000 TFL - Terminal Financeiro Lotérico - com operação de trade in, incluindo entrega, instalação, garantia de todos os itens que compõe o equipamento e, também, serviços eventuais não inclusos na garantia, até o final da vigência do contrato, em Pontos de Venda e Unidades Administrativas da CAIXA, em todo o Território Nacional" (peça 1) ;
	Considerando que o representante questiona a existência de regras e procedimentos vinculados ao pregão que supostamente privilegiariam uma única empresa;
	Considerando os pareceres uniformes exarados pela Secretaria de Fiscalização de Tecnologia da Informação às peças 43 e 44, dos quais constam as seguintes conclusões: 
	i) a empresa mais bem "classificada não foi a Procomp, apontada pelo representante como única capaz de atender aos requisitos do edital, mas a empresa CIS, afastando assim a alegação da representante de que haveria fornecedor exclusivo da solução e direcionamento do edital";
	ii) "a decisão da Caixa de não permitir a formação de consórcios não configurou restrição indevida à competição", pois, "na prestação de serviços comuns, é da discricionariedade do gestor a possibilidade de participação ou não de consórcios";
	iii) a irregularidade referente ao prazo para apresentação de amostras foi devidamente saneada, "uma vez que o novo prazo concedido pela Caixa é exatamente o indicado pela representante como razoável para a apresentação pelo vencedor do certame de amostras do objeto licitado"; e
	iv) "a realização de consultas ou audiências públicas, apesar de previstas no referido regulamento [Regulamento de Licitações e Contratos da Caixa], não vinculam as decisões de negócio e estratégicas a serem tomadas por aquela empresa quanto às aquisições necessárias à plena prestação de seus serviços, estando assim resguardado no âmbito da discricionariedade dos gestores, não configurando dessa forma irregularidade no certame licitatório em análise";
	ACORDAM os Ministros do Tribunal de Contas da União, reunidos em Sessão do Plenário, com fundamento no art. 143, inciso III, do Regimento Interno/TCU, em:
	a) conhecer da representação, satisfeitos os requisitos de admissibilidade previstos nos arts. 235 e 237, inciso VII, do Regimento Interno deste Tribunal, c/c o art. no §2º do art. 87 da Lei 13.303/2016 e no art. 103, § 1º, da Resolução - TCU 259/2014 para, no mérito, considerá-la improcedente;
	b) indeferir o requerimento de medida cautelar formulado pelo represntante, haja vista a inexistência dos pressupostos necessários para adoção da referida medida;
	c) informar à Caixa Econômica Federal e ao representante a prolação do presente Acórdão; e
	d) arquivar os presentes autos, nos termos do art. 237, parágrafo único, c/c o art. 250, inciso I, do Regimento Interno/TCU.
1. Processo TC-Processo 000.983/2022-5 (REPRESENTAÇÃO) 
	1.1. Órgão/Entidade: Caixa Econômica Federal.
	1.2. Relator: Ministro Antonio Anastasia.
	1.3. Representante do Ministério Público: não atuou.
	1.4. Unidade Técnica: Secretaria de Fiscalização de Tecnologia da Informação (Sefti) .
	1.5. Representação legal: Andre Luiz Viviani de Abreu (116896/OAB-RJ) , Andre Yokomizo Aceiro (175337/OAB-SP) e outros, representando Caixa Econômica Federal; Marcionilio Flor Pereira (156223/OAB-SP) , representando Leonardo Carvalho de Oliveira 09504769438. 
	1.6. Determinações/Recomendações/Orientações: não há.

Caixa Econômica Federal.

ANTONIO ANASTASIA

Andre Luiz Viviani de Abreu (116896/OAB-RJ), Andre Yokomizo Aceiro (175337/OAB-SP) e outros, representando Caixa Econômica Federal; Marcionilio Flor Pereira (156223/OAB-SP), representando Leonardo Carvalho de Oliveira 09504769438.

Não atuou.

REPRESENTAÇÃO (REPR)

Secretaria de Fiscalização de Tecnologia da Informação (Sefti).